臺灣高雄地方法院刑事判決　　　　　　 100年度易字第1564號
公　訴　人　臺灣高雄地方法院檢察署檢察官
被　　　告　李培瑜
選任辯護人　張義棟律師
上列被告因詐欺案件，經檢察官提起公訴（100 年度偵字第2288
0 號），本院判決如下：
    主  文
李培瑜無罪。
    理  由
一、公訴意旨略以：被告李培瑜明知他人取得己有之金融帳戶存
    摺、金融卡（含密碼）、身分證影本者，極有可能利用其帳
    戶為與財產有關之犯罪工具，而可預見金融帳戶被他人利用
    以遂行詐欺犯罪，竟仍容任所提供之金融帳戶可能被利用，
    造成詐欺取財結果之發生，而基於幫助他人實施詐欺取財犯
    罪之不確定故意，於民國99年5 月中旬，在高雄市○○區○
    ○路某便利商店，將其合作金庫銀行大發分行（下稱合庫大
    發分行）帳號：0000000000000 號帳戶及中華郵政股份有限
    公司大寮郵局（下稱大寮郵局）帳號：00000000000000號帳
    戶（下稱郵局帳戶）之存摺影本、金融卡（含密碼）、身分
    證影本等資料，交與真實姓名、年籍均不詳之人組成之詐騙
    集團使用。嗣該身分不詳之人及其所屬詐騙集團，共同意圖
    為自己不法之所有，於同年5 月17日，以電話向被害人劉君
    德佯稱係其妻同學黃美鈴，因急需用錢，請劉君德將其寄放
    在其妻帳戶內之款項匯還云云，致劉君德陷於錯誤，而於同
    年月31日匯款新臺幣（下同）12萬元至被告上開合庫大發分
    行帳戶內。而該身分不詳之人與其所屬詐騙集團，復於同年
    月31日，以電話向被害人陳貴齡謊稱係其董事長特助Kim ，
    因急需用錢，請陳貴齡借款幫忙云云，致陳貴齡陷於錯誤，
    於當日匯款3 萬元至被告上開大寮郵局帳戶，因認被告涉犯
    刑法第30條第1 項、第339 條第1 項之幫助詐欺取財罪嫌。
二、按被告未經審判證明有罪確定前，推定其為無罪；犯罪事實
    ，應依證據認定之，無證據不得認定犯罪事實。又不能證明
    被告犯罪者，應諭知無罪之判決，刑事訴訟法第154 條、第
    301 條第1 項分別定有明文。次按，認定犯罪事實所憑之證
    據，雖不以直接證據為限，間接證據亦包括在內，然而無論
    直接證據或間接證據，其為訴訟上之證明，須於通常一般人
    均不致有所懷疑，而得確信其為真實之程度者，始得據為有
    罪之認定，倘其證明尚未達到此一程度，而有合理之懷疑存
    在時，即難遽採為不利被告之認定，最高法院著有76年臺上
    字第4986號判例可資參照。又依刑事訴訟法第161 條第1 項
    規定，檢察官就被告犯罪事實，應負舉證責任，並指出證明
    之方法。因此，檢察官對於起訴之犯罪事實，應負提出證據
    及說服之實質舉證責任。倘其所提出之證據，不足為被告有
    罪之積極證明，或其指出證明之方法，無從說服法院以形成
    被告有罪之心證，基於無罪推定之原則，自應為被告無罪判
    決之諭知，最高法院亦著有92年臺上字第128 號判例可參。
    末按，刑法上幫助犯之成立，須行為人基於幫助正犯犯罪之
    意思，予正犯以精神上或物質上之助力而參與犯罪構成要件
    以外之行為，以助成正犯犯罪之實施為要件。是行為人之行
    為在外形上，雖可認為幫助，但其對正犯之犯罪，無違法之
    認識，而欠缺幫助犯罪之故意，即難論以幫助犯（最高法院
    著有88年度台上字第5848號判決可資參照）。
三、對於證據能力之判斷
（一）按被告以外之人於審判外之言詞或書面陳述，除法律有規
      定者外，不得作為證據，刑事訴訟法第159 條第1 項定有
      明文。又被告以外之人於審判外之陳述，雖不符前4 條之
      規定，而經當事人於審判程序同意作為證據，法院審酌該
      言詞陳述或書面陳述作成時之情況，認為適當者，亦得為
      證據。當事人、代理人或辯護人於法院調查證據時，知有
      第159 條第1 項不得為證據之情形，而未於言詞辯論終結
      前聲明異議者，視為有前項之同意，刑事訴訟法第159 條
      之5 亦定有明文。本件被害人劉君德、陳貴齡、另案被告
      梁心俞、郭韋良於警詢中之陳述，均為被告以外之人於審
      判外之言詞陳述，而檢察官、被告及其辯護人就上開陳述
      ，未於本院審理過程中聲明異議，本院並審酌該等陳述作
      成時之情況正常，所取得過程並無瑕疵，且與本案相關之
      待證事實具有關連性，認適當作為證據，依前開刑事訴訟
      法第159 條之5 之規定，認上開陳述均應具有證據能力。
（二）次按，被告以外之人於偵查中向檢察官所為之陳述，除顯
      有不可信之情況者外，得為證據，刑事訴訟法第159 條之
      1 第2 項定有明文。另案被告梁心俞、郭韋良於檢察官偵
      查中所為之供述內容，經本院調取相關卷證核閱結果，其
      取得過程並無瑕疵，未發現有何顯有不可信之情況，且與
      本案相關之待證事實具有關連性，依前揭刑事訴訟法第15
      9 條之1 第2 項之規定，自應具有證據能力。
（三）卷附被害人提出之匯款申請書、存款明細，被告及另案被
      告提出之「台灣宅配通」寄件資料、網頁資料，均係相關
      事件發生過程中所產生之資料，係屬物證而非供述證據。
      卷附之金融帳戶交易明細、行動電話通聯紀錄、通話明細
      ，則係相關金融帳戶、行動電話門號所屬業者之電腦系統
      ，就相關帳戶所為每筆交易、相關行動電話門號所為每次
      通聯之紀錄，亦非屬供述證據。又卷附之不起訴處分書、
      判決書，則係承辦檢察官、法官就其所承辦案件，依據卷
      證資料所為之判斷結果，同非為供述證據。是上開證據均
      不適用傳聞法則，且該等證據與被告本件犯行均有相當之
      關聯性，又非不法取得，自應具有證據能力。
四、檢察官認被告涉犯前開罪嫌，無非係以被告之供述、被害人
    劉君德、陳貴齡之證述、被告上開合庫大發分行及大寮郵局
    帳戶之開戶資料、交易明細、被害人劉君德提出之中國信託
    匯款申請書、被害人陳貴齡提出之存款明細為依據。訊據被
    告固不否認有將其合庫大發分行及大寮郵局帳戶之存摺影本
    、金融卡（含密碼）、身分證影本交付與他人之事實，然堅
    決否認有何幫助詐欺取財犯行，辯稱：案發當時，伊在網路
    上看到1 則應徵工作的廣告，而伊因為想找工作，就在網路
    上留言並填載自己的姓名、電話，過了2 、3 天，1 名自稱
    是「家樂福」經理的人，以0000000000號行動電話撥打伊持
    用之0000000000號行動電話與伊聯絡，問伊是否要找工作，
    過了1 、2 天，該人又打電話給伊，跟伊說鳳山的「家樂福
    」有職缺，薪資為2 萬5000元，並說是因為其介紹，才能有
    這麼高的薪資，所以要伊給與介紹費，而為了不讓其同事知
    道這件事，其不方便親自向伊拿介紹費，所以要伊交付帳戶
    ，待伊日後上班領錢後，再將介紹費匯到伊交付之帳戶，讓
    其以金融卡提領，等拿到介紹費後，再將帳戶交還給伊，且
    因為其係其友人之介紹，才會打電話與伊聯絡，所以介紹費
    其友人要均分，要求伊提供2 個帳戶。伊因而依據對方的指
    示，將伊合庫大發分行及大寮郵局帳戶之金融卡（含密碼）
    、存摺影本、身分證正反面影本，拿到大寮正氣路上的全家
    超商，寄給1 個名叫「張志偉」的人。之後因為伊遲未收到
    對方說要給伊的資料，且又無法與對方取得聯絡，才發覺有
    異，去辦理金融卡掛失時，發現上開2 帳戶均已成為警示帳
    戶而無法辦理。本件伊是因為應徵工作被騙，才將帳戶交給
    別人，並沒有提供帳戶幫助別人詐騙的意思等語。經查：
（一）被害人劉君德於99年5 月17日，接獲某自稱係其配偶同學
      黃美鈴之人來電，向其謊稱其需款使用，被害人劉君德因
      而陷於錯誤，將黃美玲先前寄放在其配偶帳戶內之款項，
      陸續匯至該自稱黃美玲之人指定之帳戶，其中最後1 筆係
      於99年5 月31日，匯款12萬元至被告上開合庫大發分行帳
      戶內。另被害人陳貴齡於99年5 月31日下午1 時許，與某
      自稱係其董事長特助Kim 之人為電話通聯時，該自稱Kim
      之人，向被害人陳貴齡佯稱其因急用而需借款，致被害人
      陳貴齡陷於錯誤，於同日下午1 時35分許，依指示以無摺
      存款方式，存入3 萬元至被告前揭大寮郵局帳戶等事實，
      業據被害人劉君德（見偵1 卷第22、23頁）、陳貴齡（見
      偵1 卷第28、29頁）於警詢中證述明確，並有被害人劉君
      德提出之中國信託匯款申請書（見偵1 卷第25頁）、被害
      人陳貴齡提出之存款明細（見偵1 卷第31頁）、被告上開
      合庫大發分行帳戶及大寮郵局帳戶之交易明細（見偵1 卷
      第15頁、偵2 卷第46頁）在卷可稽，復為被告所不否認，
      自堪予以認定。
（二）關於被告前開合庫大發分行及大寮郵局帳戶何以會遭作為
      詐騙工具使用，致使被害人劉君德、陳貴齡將款項匯入及
      存入該2 帳戶內乙節，業據被告辯述如前，並提出其以「
      台灣宅配通」寄送上開2 帳戶之金融卡（含密碼）、存摺
      影本及其本人身分證正反面影本之收執聯（見偵2 卷第31
      頁）、其所持用之0000000000號行動電話之通話明細（見
      偵2 卷第33、34頁）以佐其說，已徵被告此部分所言要非
      臨訟虛捏之詞。公訴意旨雖以：(1)被告於偵查中陳稱，要
      求其提供帳戶之人，係以0989開頭之行動電話門號與其聯
      絡，然觀諸被告所持用之0000000000號行動電話通話明細
      ，被告於案發當時並未與任何0989開頭之行動電話門號為
      通聯；(2)依據被告所提之「台灣宅配通」寄件資料顯示，
      被告以「台灣宅配通」寄送物品之時間為99年5 月27日，
      然被害人劉君德卻係於99年5 月17日即接獲詐騙電話，而
      認被告此部分之陳述無可採信。然查：
  １、被告於接受檢察事務官詢問時，固曾陳稱要求其提供帳戶
      之人，係以0989開頭之行動電話門號與其聯絡（見偵2 卷
      第24頁），然就此被告於本院審理中辯陳：伊是因為記錯
      了，才會於偵查中為上開陳述，後來去調通話明細後，才
      發現自己記錯對方號碼等語（見本院2 卷第32頁），而審
      諸被告接受檢察事務官詢問之時間為100 年5 月11日（見
      偵2 卷第23頁），距離案發時間已將近1 年，對相關電話
      號碼之記憶產生模糊、錯誤，本屬事理之常，此由被告於
      當時僅能泛稱對方係以0989開頭之行動電話門號與其聯絡
      ，而無法陳明該行動電話門號之全部號碼乙情，即足為佐
      ，因此，尚難以公訴意旨前述(1)所示理由，推認被告所言
      無可採信。
  ２、依據被害人劉君德警詢筆錄所載，其固係於99年5 月17日
      接獲詐騙電話（見偵1 卷第22頁），而觀諸被告所提之「
      台灣宅配通」寄件資料，被告係於此後之99年5 月27日，
      方以「台灣宅配通」寄送物品。惟依被害人劉君德於警詢
      中所述，其遭詐騙之後，並非僅匯出單一款項至單一帳戶
      ，而係先後匯出5 筆款項至5 個不同帳戶（見偵1 卷第22
      、23頁），是由此情觀之，被害人劉君德所稱於99年5 月
      17日接獲詐騙電話，應係指第1 次接獲詐騙電話之時間，
      而其日後另有陸續接獲詐騙電話，方會分5 次匯款至5個
      不同帳戶。否則，其若於99年5 月17日接獲詐騙電話時，
      行騙之人即要求其將款項匯至被告上開合庫大發分行帳戶
      ，按理被害人劉君德要無可能於經過10餘日後之99年5 月
      31日，始將款項匯入被告上開合庫大發分行帳戶。從而，
      公訴意旨以前述(2)所示理由論謂被告所言難以採認，亦屬
      無據。
  ３、依被告所持用之0000000000號行動電話通話明細顯示，被
      告於99年5 月27日將上開帳戶寄送與他人之後，於99年5
      月28日、5 月29日、5 月31日、6 月2 日、6 月4 日，均
      有主動撥打0000000000號行動電話，欲與要求其交付帳戶
      之人聯絡之情（前揭通話明細係電信公司所出具與被告之
      詳細收費資料，是其上所載之通聯資料，均係被告主動使
      用該門號之通聯紀錄），甚而有1 日撥打數通電話之舉（
      見偵2 卷第33、34頁）。倘被告非如其所言，係因欲應徵
      工作方交付上開帳戶，而僅係單純提供帳戶與詐騙集團成
      員使用，衡情應無可能於交付帳戶之後，仍有主動與詐騙
      集團成員為多次通聯之舉，準此，益徵被告此部分所言應
      屬可信。
  ４、本院依據被告所述之「0000000000」此1 行動電話門號，
      及被告所提「台灣宅配通」寄件資料上所載收件人「張志
      偉」之聯絡電話「0000000000」為關鍵字，依職權於法務
      部檢察書類查詢系統、司法院法學資料檢索系統搜尋相關
      資料，結果發現在臺灣桃園地方法院檢察署99年度偵字第
      21821 號乙案中，另案被告梁心俞於99年5 月間，亦因在
      網路上見到應徵工作之廣告，於填妥個人資料回覆後，即
      接獲自稱人力公司人員與「家樂福」主管之人來電，表示
      可為其安排工作，然需提供帳戶以便收取仲介費用，嗣對
      方並以0000000000號行動電話，要求其寄送帳戶金融卡（
      含密碼）至指定處所，而其依指示將帳戶交付後，該帳戶
      旋遭作為詐騙工具使用；又於臺灣基隆地方法院99年度基
      簡字第1259號乙案中，另案被告郭韋良則因於99年5 月間
      ，在網路上見代辦貸款廣告，而欲申辦貸款，乃依指示將
      其帳戶寄送與「張志偉」（聯絡電話亦為0000000000號，
      收件地址亦與被告寄送帳戶地址相同，均為「台中市南屯
      區○○○路○ 段167 號」），嗣該帳戶亦遭作為詐騙工具
      使用，此有臺灣桃園地方法院檢察署檢察官99年度偵字第
      21821 號不起訴處分書（見本院2 卷第7 、8 頁）、臺灣
      基隆地方法院99年度基簡字第1259號刑事判決書（見本院
      2 卷第11至13頁），另案被告梁心俞、郭韋良於另案警詢
      、偵訊中之陳述（見本院2 卷第34至37頁、第40至44頁）
      、另案被告梁心俞於其案件中所提出之網路廣告網頁資料
      、宅急便寄件收執聯（見本院2 卷第37頁背面、第39頁）
      、另案被告梁心俞所使用行動電話之通聯紀錄（見本院2
      卷第38頁）、另案被告郭韋良於其案件中所提出之宅急便
      寄件收執聯（見本院2 卷第44頁背面）在卷可稽。而因前
      揭2 起案件中，另案被告梁心俞交付帳戶之緣由、過程，
      與被告所陳情節相同；另案被告郭韋良寄送帳戶之對象，
      則與被告寄送帳戶之對象同一，且此等另案事證，又係本
      院依職權調查所知（並非被告聲請本院調查），要非被告
      事前所得預料，若非被告此部分所言屬實，實無可能發生
      上開雷同情狀。因此，被告前開關於交付其合庫大發分行
      帳戶及大寮郵局帳戶過程之陳述，應與事實相符，堪以採
      信。
（三）被告所交付與他人之帳戶，嗣經作為詐騙工具之過程，業
      如前述，則被告應否論以詐欺取財罪之幫助犯，即應審究
      被告是否有幫助他人為詐欺取財犯行之主觀犯意。關於此
      節，業據被告執詞辯述如前，公訴意旨雖以詐騙集團不可
      能甘冒日後無法順利提領詐騙款項之風險，向被告詐騙帳
      戶使用；又被告所陳應徵工作、交付帳戶之過程不合常理
      ，且被告自陳於寄送上開帳戶之前，其家人曾警告其所應
      徵之工作可能係騙人的，而認被告所辯無可採認，其應有
      幫助他人詐欺取財之主觀犯意。惟查：
  １、詐騙集團人員若以需提供帳戶以收取介紹費為由，致令他
      人受騙而交付帳戶，於交付帳戶之人已經受騙上當而暫不
      至於有所懷疑之狀況下，詐騙集團人員必有把握其可順利
      使用該帳戶相當期間，於此期間之內，並無難以提領詐騙
      款項之風險可言，是公訴意旨以此指稱被告所言無足採認
      ，容有未合。
  ２、被告於本院審理中固陳稱：伊於寄送帳戶與對方之前，伊
      母親曾跟伊說，伊應徵之上開工作沒有面試，會不會是騙
      人的等語（見本院2 卷第30頁背面、第31頁），惟被告同
      時亦謂：伊母親跟伊為上開陳述時，伊並沒有仔細去想伊
      母親是怕伊被騙錢，還是怕伊的帳戶被騙去使用。且當時
      對方還說如果伊怕被騙的話，可以將帳戶內的錢領光，而
      伊也因此於99年5 月26日去提領帳戶內的錢，所以伊覺得
      應該不會被騙等語（見本院2 卷第30、32頁）。而依據被
      告上開合庫大發分行帳戶及大寮郵局帳戶之交易明細所示
      （見偵1 卷第15頁、偵2 卷第46頁），於99年5 月27日被
      告將該2 帳戶寄送他人之前，被告確曾於99年5 月26日，
      自其合庫大發分行帳戶提領3 萬2100元之款項（提領後該
      帳戶僅餘5 元之存款），另自其大寮郵局帳戶內提領300
      元款項（另支出6 元之跨行提領手續費，提領後該帳戶僅
      餘10元之存款）。準此，被告稱其母親曾提醒其會不會是
      遭詐騙，究係指其可能遭詐騙金錢？抑或指其可能遭詐取
      帳戶？被告能否藉此認識到其帳戶可能遭作為詐騙工具使
      用？尚非無疑。
  ３、觀諸被告上開合庫大發分行帳戶之交易明細，該帳戶於99
      年4 、5 月間，非但尚有相當存款（於99年5 月26日之前
      ，其內存款有3 萬2105元），且被告曾用以存入2 次款項
      ，並繳交5 次電信費用（見偵1 卷第14、15頁），足見該
      合庫大發分行帳戶，乃被告日常生活中時常使用之重要帳
      戶，而被告於應徵工作或交付該帳戶時，若果預見該帳戶
      可能遭作為犯罪工具使用，其是否仍會願意將之交付？平
      白使自己之日常生活增添不便？實甚有所疑，由此足證被
      告辯稱其無幫助他人詐欺取財之主觀犯意，要難遽認係屬
      無據。
  ４、近來詐騙案件層出不窮，詐騙集團利用人頭帳戶做為出入
      帳戶，屢經報章雜誌及新聞媒體披露，而政府機關亦一再
      宣導，切勿任意交付金融帳戶存摺、金融卡及密碼等個人
      專屬資料，促請社會大眾注意，固屬實情。惟於政府機關
      及大眾傳播媒體亦同時不斷宣傳、報導詐騙集團常用手法
      ，提醒社會大眾不要輕易受騙而交付金錢之狀況下，社會
      上仍有不少人士，遭以經常宣導之行騙手法詐騙得手，且
      其中不乏在社會上有相當地位或受過相當教育之人。因此
      ，得否以被告能藉由社會上相關資訊或其生活經驗，瞭解
      不得任意將帳戶交與他人，即謂被告不可能遭他人之說詞
      所欺騙，進而推認被告所辯無可採信？要非無疑。況且，
      另案被告梁心俞亦係遭遇與被告相同情狀，而被詐取帳戶
      作為詐欺工具使用，業如前述，足見使被告交付帳戶之人
      ，於要求他人交付帳戶之時，當有一番容易使人受騙、上
      當之說詞，方會不僅1 人因此將其帳戶交付；再佐以被告
      於案發之時，年紀僅約為22歲，尚屬年輕識淺、社會經驗
      不足之齡，更有可能因輕信他人說詞而受騙上當，益徵被
      告所辯應堪採信。
（四）末者，刑法上所謂之不確定故意（間接故意），係指行為
      人對於構成犯罪之事實，預見其發生而其發生並不違背其
      本意者而言，刑法第13條第2 項定有明文。然行為人對於
      犯罪事實有所預見時，不當然等同於其主觀上必然有不確
      定故意，蓋依刑法第14條第2 項規定「對於構成犯罪之事
      實，雖預見其能發生而確信其不發生者，以過失論」，顯
      見行為人此時尚有可能係存在所謂「有認識過失」之主觀
      情狀。舉例言之，一般人於飲酒後，將會因飲酒導致自己
      判斷能力、操控能力下降，如於飲酒後有駕駛汽車上路之
      行為，將有極大之可能性發生車禍事故，進而造成他人受
      有傷害或死亡之結果，此為政府機關及諸多媒體所廣為宣
      傳、報導之事項，社會大眾本於一般之認知，當能對於上
      開事項有所知悉。然縱令如此，倘有行為人於飲酒後仍執
      意駕車上路，並因而發生車禍事故，以致造成他人受傷甚
      或死亡，亦難僅以該行為人應能知悉酒後不得駕車而其仍
      執意駕車上路之情狀，即遽謂該行為人有傷害或殺害他人
      之不確定故意，尚須有其他積極事證得以證明該傷害或死
      亡結果之發生，係不違背行為人之本意方足。而就交付帳
      戶、行動電話與他人，嗣該帳戶、行動電話遭他人用以實
      施詐欺犯行之犯罪態樣而言，行為人於交付帳戶、行動電
      話與他人之時，倘非但預見其交付之帳戶、行動電話可能
      遭他人持以作為不法使用，並因交付上開物品而取得不相
      當之財產上利益，固因該行為人能藉此直接獲取財產上利
      益且未期待日後得再將該等物品取回，而足合理推認該行
      為人於交付之時，對於該等物品日後即令遭不法使用乙事
      ，應係不違背其本意，而於主觀上有不確定故意。惟若行
      為人於交付帳戶、行動電話與他人之時，雖對於其交付之
      物品可能遭他人持作不法使用乙事有所認識，然其因其他
      情事，而於交付時認為該遭不法使用之情形不會發生（例
      如出借該等物品與自己好友使用時，雖因報章媒體之報導
      ，而預見不無遭持作不法使用之可能，然因對方係自己好
      友，而認為其係持作正當使用，不至於違背借用目的而作
      為他用），則其主觀上自僅止於刑法上所稱之有認識過失
      ，尚難論認其有不確定故意。而於本案情形，被告所稱上
      開應徵工作、交付帳戶之過程，就從事司法工作而得對詐
      欺集團所使用手法較有瞭解之人之角度觀之，固不免認該
      過程多有疑義，然就一般社會大眾而言，是否確能自該等
      應徵工作、交付帳戶之方式有別一般情形，而於應徵或交
      付帳戶之時，隨即發覺係詐騙集團使用之手法，要與該人
      之智識能力、生活經驗、反應優劣及詐騙集團所為說詞是
      否易使人受騙上當等諸多因素有關，並無從僅以政府機關
      多有宣導，即謂一般社會大眾均能迅速察覺其中必有不法
      情事乙節，業如前述，是已難遽認被告於交付上開帳戶之
      時，對於該帳戶日後可能遭不法使用乙事，必然有所知悉
      。況且，本件被告交付上開帳戶之目的，既係在求取工作
      機會，若其主觀上認為交付帳戶之結果，可能無法如其所
      願而獲取其應徵之工作，反係該帳戶會被作為不法使用，
      則其於日後可能會遭刑事訴追處罰之情形下，是否仍會願
      意交付上開帳戶？實甚有所疑，自難遽謂被告對於其帳戶
      遭不法使用乙事之發生，要有不違背其本意之主觀意念，
      而與刑法上所稱不確定故意之構成要件不符。
五、綜上，檢察官認被告涉嫌前揭犯行所憑之證據，尚未達於通
    常一般之人均不致有所懷疑，而得確信其為真實之程度，依
    刑事訴訟制度「倘有懷疑，即從被告之利益為解釋」、「被
    告應被推定為無罪」之原則，即難據以為被告不利之認定。
    此外，復查無其他積極之證據，足資認定被告確有幫助詐欺
    取財之主觀犯意，自屬不能證明被告犯罪，依首開說明，應
    為被告無罪之諭知。
據上論斷，應依刑事訴訟法第301 條第1 項，判決如主文。
本案經檢察官蔡東利到庭執行職務。
中    華    民    國   100    年    12    月    28    日
                  刑事第十七庭  審判長法  官  陳培維
                                      法  官  楊儭華
                                      法  官  陳君杰
以上正本證明與原本無異。
如不服本判決應於收受送達後10日內向本院提出上訴書狀，並應
敘述具體理由；如未敘述上訴理由者，應於上訴期間屆滿後20日
內向本院補提理由書（均須按他造當事人之人數附繕本）「切勿
逕送上級法院」。
中    華    民    國   100    年    12    月    28    日
                                      書記官  紀龍年